臺灣桃園地方法院刑事判決　　　　　　　 94年度訴字第272號
公　訴　人　臺灣桃園地方法院檢察署檢察官
被　　　告　甲○○　男　26歲.
上列被告因毒品危害防制條例案件，經檢察官提起公訴（93年度
毒偵字第4306號），被告於本院準備程序進行中，就被訴事實為
有罪之陳述，經本院告知簡式審判程序意旨，並聽取公訴人及被
告之意見後，本院合議庭裁定由受命法官獨任依簡式審判程序審
理，本院判決如下：
    主  文
甲○○施用第一級毒品，處有期徒刑柒月。又施用第二級毒品，
處有期徒刑伍月，扣案第二級毒品安非他命包實稱毛重壹點肆
玖捌（含只塑膠袋）沒收銷燬之；扣案之第二級毒品吸食器壹
組、包裝袋共肆拾壹個均沒收。應執行有期徒刑拾月，扣案第二
級毒品安非他命包實稱毛重壹點肆玖捌（含只塑膠袋）沒收
銷燬之；扣案之第二級毒品吸食器壹組、包裝袋共肆拾壹個均沒
收。
    事  實
一、甲○○前因施用毒品案件，經觀察、勒戒後認無繼續施用毒
　　品之傾向，已於民國88年10月18日執行完畢釋放，並經臺灣
    桃園地方法院檢察署檢察官以88年度毒偵字第446 號為不起
    訴處分確定。仍不知警惕，於觀察勒戒釋放後五年內，基於
    施用第一級毒品海洛因犯意，於93年9 月30日（起訴書係記
    載甲○○在93年10月1 日晚間10時40分許採尿回溯26小時內
    之某時，但甲○○於本院審理時已明確供承係於93年9 月30
    日施用海洛因1 次），在桃園縣中壢市○○○街230 號7 樓
    友人住處施用海洛因1 次。又另行基於第二級毒品安非他命
    犯意，於同日在上址，施用第二級毒品安非他命1 次（起訴
    書誤載甲○○自88年10月19日起至93年9 月28日止，在桃園
    縣中壢市○○里○ 鄰○○○路49號連續施用安非他命多次。
    但甲○○於本院審理時已明確供承係於93年9 月30日施用安
    非他命1 次，詳後述）。嗣於93年10月1 日18時10分許，在
    桃園縣中壢市○○○街230 號7 樓友人住處，同為警查獲，
    在其所攜帶黑色皮包內，扣第二級毒品安非他命3 包實稱毛
    重1.498 公克（含3 只塑膠袋），及其所有施用毒品安非他
    命所用之吸食器1 組、分裝袋41個。
二、案經桃園縣政府警察局平鎮分局報告臺灣桃園地方法院檢察
    署檢察官偵查起訴。
    理  由
一、程序部分：本件被告所犯係死刑、無期徒刑或最輕本刑為三
    年以上有期徒刑以外之罪，其於準備程序中就被訴事實為有
    罪之陳述，經本院告知簡式審判程序之旨，並聽取當事人意
    見後，經本院合議庭依刑事訴訟法第273 條之1 第1 項規定
    裁定由受命法官獨任進行簡式審判程序，合先敘明。
二、被告甲○○於事實欄所載時、地，施用第一級毒品海洛因、
    第二級毒品安非他命各1 次等事實，於本院審理時坦承不諱
    。而被告於93年10月1 日22時40分許，為警所採集之尿液，
    經送檢驗結果，呈嗎啡陽性反應（海洛因經人體代謝後呈嗎
    啡反應）、安非他命陽性反應，此有桃園縣政府警察局平鎮
    分局被採尿人姓名編號對照表、昭信科技顧問股份有限公司
    於93年11月11日出具之檢體編號F-398 號濫用藥物陽性檢體
    檢驗報告在卷可稽（見偵卷第45頁）。另被告為警查扣之白
    色粉末3 包，經本院送行政院衛生署管制藥品管理局檢驗結
    果，實稱毛重1.498 公克（含3 只塑膠袋），均檢出甲基安
    非他命成分，此有該局94年3 月23日管檢字第0940001701號
    函及檢驗成績書在卷足憑（存於本院卷）。此外，復有被告
    所有供施用毒品安非他命所用之吸食器1 組、塑膠袋41個扣
    案可資佐證。又被告前因施用毒品案件，經觀察、勒戒後認
    無繼續施用毒品之傾向，已於民國88年10月18日執行完畢釋
    放，並經臺灣桃園地方法院檢察署檢察官以88年度毒偵字第
    446 號為不起訴處分確定等情，有臺灣高等法院被告前案紀
    錄表、臺灣桃園地方法院檢察署刑案資料查註紀錄表附卷可
    按。綜上所述，本件事證已臻明確，被告在觀察勒戒執行期
    滿後五年內，施用第一級毒品海洛因及施用第二級毒品安非
    他命各1 次之犯行，均堪予認定。
三、核被告所為，係犯毒品危害防制條例第10條第1 項之施用第
    一級毒品罪、同條例第10條第2 項之施用第二級毒品罪。其
    分別持有第一級毒品海洛因、第二級毒品安非他命之低度行
    為，各為其施用第一級毒品海洛因、第二級毒品安非他命之
    高度行為所吸收，皆不另論罪。而被告所犯施用第一級毒品
    罪、施用第二級毒品罪，犯意各別，行為互殊，且犯罪構成
    要件不同，應予分論併罰。另公訴意旨認被告自88年10 月
    19日起至93年9 月28日止，在桃園縣中壢市○○里○ 鄰○○
    ○路49號連續施用安非他命多次一節，經查：被告雖於警詢
    自白上述期間施用安非他命犯行云云，惟按被告之自白，不
    得作為有罪判決之唯一證據，仍應調查其他必要之證據，以
    察其是否與事實相符，刑事訴訟法第156 條第2 項定有明文
    ，公訴意旨認被告自88年10月19日起至93年9 月28日止，連
    續施用毒品安非他命一節，除被告於警詢自白外（見偵卷第
    15頁），並無其他證據足資佐證，且被告旋於警方解送臺灣
    桃園地方法院檢察署檢察官訊問時否認上述警詢供述之施用
    毒品安非他命犯行（見偵卷第40頁）；嗣於本院審理時，質
    之被告：為何供稱施用安非命時間，與警詢時供述不同？其
    答稱：記憶有誤所致等語，是自難僅憑被告於警詢之唯一且
    有瑕疵自白，即遽認被告自88年10月19日起至93年9 月28日
    止，有連續施用毒品安非他命犯行，併此敘明。爰審酌被告
    前已有施用毒品案件，經觀察、勒戒後，仍未斷癮，再度施
    用成癮性毒品，顯無悔改之意，兼以施用毒品所生危害以自
    戕健康為主，及事後坦承犯行等一切情狀，量處如主文所示
    之刑，並定其應執行之刑。另扣案安非他命3 包實稱毛重1.
    498 公克（含3 只塑膠袋，安非他命與塑膠袋無法析離），
    應依毒品危害防制條例第18條第1 項前段之規定沒收銷燬之
    。扣案吸食器1 組、空塑膠袋41個，均係被告所有供犯罪所
    用之物，依刑法第38條第1 項第2 款規定，併予宣告沒收。
    另扣案之電子秤1 台，被告否認為其所有，且非供本案犯罪
    所用之物，故不併予宣告沒收，附此敘明。
據上論斷，應依刑事訴訟法第273 條之1 第1 項、第299 條第1
項前段，毒品危害防制條例第10條第1 項、第2 項、第18條第1
項前段，刑法第11條前段、第51條第5 款、第38條第1 項第2 款
，判決如主文。
本案經檢察官趙燕利到庭執行職務。
中　　華　　民　　國　　94　　年　　4 　　月　　22　　日
                  刑事第五庭    法　官　邱滋杉
以上正本證明與原本無異。
如不服本判決，應於送達後10日內，向本院提出上訴狀（應附繕
本），上訴於臺灣高等法院。
                                書記官　高文靜
中　　華　　民　　國　　94　　年　　4 　　月　　22　　日
附錄：本判決論罪科刑法條全文
施用第一級毒品者，處六月以上五年以下有期徒刑。
施用第二級毒品者，處三年以下有期徒刑。
